臺灣士林地方法院交通事件裁定　　　　　　　　　九十一年度交聲字第一一三六號
　　原處分機關　臺北市交通事件裁決所
　　異　議　人
　　即受處分人　甲○○
右列異議人即受處分人因違反道路交通管理處罰條例案件，對臺北市交通事件裁決所
民國九十一年十月八日北市裁三字第裁二二─Ｚ00000000號所為之處分聲明
異議（原舉發案號：內政部警政署國道公路警察局舉發違反道路交通管理事件通知單
公警局交字第Ｚ00000000號），本院裁定如左：
    主  文
異議駁回。
    理  由
一、按汽車已領有號牌而未懸掛或不依指定位置懸掛者，處汽車所有人新臺幣（下同
    ）三千六百元以上七千二百元以下罰鍰，並禁止其行駛，另吊銷牌照，道路交通
    管理處罰條例第十二條第一項第七款、第二項分別定有明文。
二、原處分意旨略以：異議人即受處分人甲○○於民國九十一年八月十四日十時二十
    分許，駕駛車牌號碼ＣＰ─四００九號自用小客車，因領有號牌而未懸掛，在國
    道一號高速公路南向五十九公里處，為警當場攔停舉發，依道路交通管理處罰條
    例第十二條第一項第七款、第二項之規定，處罰鍰三千六百元並吊銷牌照。
三、聲明異議意旨略以：伊固於右揭被舉發時、地，因未懸掛前車牌而被攔停，然係
    因為於全國加油站附設洗車廠洗車時遺失、掉落，嗣經該加油站人員於遭舉發當
    日剛歸還於異議人，因臨時並無適當之工具、零件可資安裝所致，而當日返鄉訪
    親在即，致有違規情事，非如道路交通管理處罰條例第十二條第一項第七款所指
    已領有牌照卻故意不懸掛而意圖逃避車輛管理或交通臨檢等情，因認原處分不當
    云云。
四、經查，異議人即受處分人甲○○於九十一年八月十四日十時二十分許，駕駛車牌
    號碼ＣＰ─四００九號自用小客車，因領有號牌而未懸掛，在國道一號高速公路
    南向五十九公里處，為警當場攔停舉發之事實，為異議人所不爭執，並有內政部
    警政署國道公路警察局舉發違反道路交通管理事件通知單一紙附卷可稽，其違規
    事實洵堪認定。異議人所辯：加油站人員於其遭舉發當日臨時將車牌歸還，且返
    鄉在即，無適當之工具、零件可資安裝云云，縱屬實在，然駕駛人本即須注意將
    所領得之號牌加以懸掛於汽車上，始得行駛於各道路，其辯解並無礙於本件違規
    事實之成立。至原舉發機關前於異議人申訴後，就申訴書內容雖函復以：異議人
    於九十年十二月十七日即已尋獲前車牌，卻直至九十一年八月十四日仍未將其懸
    掛，故加以舉發，此有原舉發機關函文一份在卷可憑，然本件裁決係依據原舉發
    員警所認定之違規事實加以舉發，觀之系爭通知單之違規事實欄，則係依據異議
    人自承之內容而記載為：今日早上七時至八時許經臺北市南港區加油站洗車掉落
    ，置於後車廂內等語，原舉發機關前開函文內容諒有誤會，惟該函文並非本件裁
    決之依據，實無礙於異議人違規行為之認定，附此敘明。從而原處分機關據以援
    引上開規定，裁處罰鍰三千六百元並吊銷牌照，並無不當。本件異議為無理由，
    應予駁回。
據上論斷，應依道路交通案件處理辦法第十九條，裁定如主文。
中      華      民      國    九十一    年      十一      月    十五    日
                                    臺灣士林地方法院交通法庭
                                        法  官  黃  潔  茹
右正本證明與原本無異。
如不服本裁定應於送達後五日內向本院提出抗告狀。
                                        書記官  柳  瑞  宗
中      華      民      國    九十一    年      十一      月   二十一   日
